臺灣高雄地方法院刑事判決　　　　　　　96年度訴字第2752號
公　訴　人　臺灣高雄地方法院檢察署檢察官
被　　　告　乙○○
　　　　　　　　　　（現於臺灣高雄看守所羈押中）
上列被告因搶奪等案件，經檢察官提起公訴（96年度偵字第1612
0 號），嗣被告於本院準備程序進行中，就被訴事實為有罪之陳
述，經裁定適用簡式審判程序審理，本院判決如下：
    主  文
乙○○竊盜，累犯，處有期徒刑陸月；又竊盜，累犯，處有期徒
刑陸月。應執行有期徒刑拾月。
    事  實
一、乙○○前曾數次因竊盜案件，分別經本院以91年度簡字第11
    57號、93年度訴字第701 號、94年度簡字第939 號判決，分
    別判處拘役50日、有期徒刑8 月、3 月確定，其入監服刑後
    ，最後1 次於民國96年3 月6 日縮刑期滿執行完畢。詎其仍
    不知悔改，而為下列犯行：
(一)先於96年5 月26日上午11時15分許，在高雄市○○○路323
    號之「找茶泡沫紅茶店」內，意圖為自己不法之所有，並基
    於竊盜之犯意，趁丙○○不注意之際，竊取其所有之現金新
    台幣（下同）3,800 元及SONY牌行動電話1 具，得手後，隨
    即持往高雄市○○○路152 號之「亞東電話企業行」，以2,
    400 元之價格販售予不知情之詹再添。
(二)嗣於96年5 月31日晚上8 時30分許，在高雄市○○○路32號
    甲○○開設之麵攤內，復意圖為自己不法之所有，並基於竊
    盜之犯意，趁甲○○走入廚房不注意之際，徒手竊取其所有
    放置於抽屜內之皮包1 個（內有身份證、汽車駕照、健保卡
    、黨證、高雄市餐飲會員證、新光三越信用卡、聯邦銀行大
    樂信用卡、聯邦銀行信用卡各1 張、2,800 元及小錢包1 個
    ），得手後，隨即逃逸。嗣甲○○自廚房返回店內，見乙○
    ○往外逃逸，抽屜已遭打開，置放在內之皮包已不翼而飛，
    隨即高聲呼喊並自後追趕，適有警員巡邏行經該處，當場逮
    捕乙○○，始悉上情。
二、案經高雄市政府警察局前鎮分局報請臺灣高雄地方法院檢察
    署檢察官偵查起訴。
    理  由
壹、程序部分：
    本件被告乙○○所犯為死刑、無期徒刑或最輕本刑為3 年以
    上有期徒刑以外之罪，其於準備程序中就被訴事實為有罪之
    陳述，經法官告知簡式審判程序之旨，並聽取公訴人及被告
    之意見後，依刑事訴訟法第273 條之1 第1 項規定，裁定進
    行簡式審判程序，合先敘明。
貳、實體部分：
一、認定犯罪事實所憑證據：
    上揭犯罪事實，業據被告於本院審理中坦承不諱，核與被害
    人丙○○於警詢中、甲○○於警詢及偵查中所證之被害情節
    大致相符，並有扣押物品目錄表、照片9 張、贓物認領保管
    單1 紙、照片3 張、中古手機讓渡契約書1 件（見警卷第24
    頁、第25-27 頁及第29-31 頁、第28頁、第32頁）。是被告
    之自白核與事實相符，本件事證明確，被告上開犯行，均堪
    認定。
二、論罪科刑部分：
(一)核被告乙○○犯罪事實欄一(一)、(二)之所為，均係犯刑法第32
    0 條第1 項之普通竊盜罪。
(二)被告曾犯有如事實欄一所示之前科，甫於96年3 月6 日縮刑
    期滿執行完畢之事實，已如上述，有台灣高等法院被告前案
    紀錄表及台灣高雄地方法院檢察署刑案資料查註紀錄表各1
    份在卷可參，其受有期徒刑之執行完畢後，5 年以內再故意
    犯本件有期徒刑以上之罪，為累犯，應依刑法第47條第1 項
    規定，分別就事實欄一(一)、(二)所示之竊盜犯行，均加重其刑
    。
(三)被告前開所犯之2 竊盜罪，犯意各別、行為互殊，應予分論
    併罰。
(四)按刑法第325 條第1 項搶奪罪之成立，係行為人趁人不備而
    以不法腕力搶取他人之動產為要件，若係趁人不知而以和平
    手段取他人財物者，應係構成同法第320 條第1 項之竊盜罪
    ，尚難以搶奪罪相繩。查被告於96年5 月31日晚上8 時30分
    許，在高雄市○○○路32號甲○○開設之麵攤內，趁被害人
    甲○○走入廚房不注意之際，徒手竊取其所有放置於抽屜內
    之皮包1 個之事實，業據被害人甲○○於偵查中證述甚明，
    其證稱：當天晚上8 時30分許，在二聖二路32號店內，被告
    到我店內，我當時剛好要拿肉到店裡的廚房放，就看到乙○
    ○進來，我以為是客人到店裡自行夾滷味，我就把肉拿進去
    放著，然後隨即出來，就看到乙○○往外衝，而且抽屜是開
    著的，發現皮包已經不見了，接著我就衝出去追趕等語明確
    （見96年度偵字第16120 號卷第20-21 頁），顯見其當時並
    不知被告如何竊取其所有之皮包，是以被告於該麵攤內取走
    甲○○之皮包，顯係趁其不知之際而取之，且無證據足認被
    告係以施加不法腕力之方式強取該皮包，核與被告於本院供
    稱：係趁無人之際而竊取甲○○之皮包等語（見本院卷第29
    頁）相符，縱被告得手後，旋為甲○○所發覺復自後呼喊追
    趕，仍不因而變更應以竊盜罪對被告論處之結果，是以被告
    事實欄一(二)所示之犯行，應係犯刑法第320 條第1 項之竊盜
    罪。檢察官認被告事實欄一(二)所示之犯行，構成刑法第325
    條第1 項之搶奪罪，容有未洽，惟其基本社會事實相同，爰
    依法變更起訴法條。
(五)爰審酌被告前已數次因犯竊盜罪而入監服刑，竟仍不思悔改
    ，再為本件2 次竊盜犯行，已對他人造成財產損害，惟考量
    其犯後坦承犯行，態度尚可，所竊部分物品業經被害人領回
    ，有贓物認領保管單足證，犯罪所生危害稍有降低，及其目
    前無業，國中畢業、家庭經濟狀況勉持等其他一切情狀，分
    別量處如主文所示之刑，並定其應執行之刑，以示懲儆。
據上論斷，應依刑事訴訟法第273 條之1 第1 項、第284 條之1
、第299 條第1 項前段、第300 條，刑法第320 條第1 項、第47
條第1 項、第51條第5 款，刑法施行法第1 條之1 ，判決如主文
。
本案經檢察官丁○○到庭執行職務。
中　　華　　民　　國　　96　　年　　7 　　月　　31　　日
                  刑事第八庭    法　官  李育信
以上正本證明與原本無異。
如不服本判決應於收受本判決後10日內向本院提出上訴書狀，並
應敘述具體理由，如未敘述上訴理由者，應於上訴期間屆滿後20
日內補提理由書狀於本院（均須按他造當事人之人數附繕本）「
切勿逕送上級法院」。
中　　華　　民　　國　　96　　年　　7 　　月　　31　　日
  　　　　　 　　　　　　　　　 書記官  廖佳玲
附錄本案論罪科刑法條：
刑法第320條第1項：
意圖為自己或第3人不法之所有，而竊取他人之動產者，為竊盜
罪，處5年以下有期徒刑、拘役或500元以下罰金。
